# 类似bt业务的处理

提问人：2006163008 时间：2013-10-31 21:32:49
某房地产公司（以下简称“A公司”）与当地政府签订土地开发协议，约定“1、政府以甲地块为“抵押”向A公司借款 1000 万元用于乙地块居民的拆迁补偿，利率为同期银行利率水平，开发完成后还本； 2 、等乙地块拆迁完成后，由A公司对乙地块进行“三通一平”，三通一平的费用为 500 万，平整后政府返还A公司 500 万“三通一平”费，土地由政府拍卖给除“A公司”之外的其他公司，拍卖土地所形成的利润由政府和A公司按约定的比例分享。” 请大家指点一下，账务该怎么处理？税费该怎么缴纳？多谢大家参与！

回答人：chenyiwei
1 、政府向企业借款用于支付拆迁补偿，企业按照常规借款业务进行处理。 2 、后续企业受托从事该地块的一级开发，与政府就土地出让金收益分成，应采用“销售商品模式”进行核算，即三通一平的相关工程支出在“开发成本”科目归集，完工后转入“开发成本”，工程建造期间不确认收入。后续政府将土地拍出，可分得的分成款款金额确定时，确认营业收入并将累积的开发成本结转营业成本。